宣示判決筆錄
原      告  彰化商業銀行股份有限公司

法定代理人  凌忠嫄  
訴訟代理人  張建文  
被      告  蔡孟宏即魔珼髮型美容館



上列當事人間110年度中簡字第2799號請求返還借款事件，於中
華民國110年11月12日上午9 時50分整在臺灣臺中地方法院臺中
簡易庭宣示判決，出席職員如下：
    法      官  林筱涵
    書  記  官  張峻偉
朗讀案由。
法官朗讀主文宣示判決如下：
    主      文
被告應給付原告新臺幣貳拾萬元，及自民國一一○年五月十二日
起至清償日止，按週年利率百分之二計算之利息，暨自民國一一
○年六月十二日起至清償日止，逾期在六個月以內者，按上開利
率百分之十，逾期超過六個月部分，按上開利率百分之二十計算
之違約金。
訴訟費用新臺幣貳仟壹佰元由被告負擔。
本判決得假執行。
    事實及理由之要領
一、原告主張：被告蔡孟宏即魔髮型美容館於民國109 年5 月11
    日向聲請人借款新臺幣（下同）200,000 元，借款期間自民
    國109 年5 月11日起至112年5 月11日止，被告應自借款日
    起至110年5月11日止，於每月11日繳付利息；自110年5月11
    日起，於每月11日平均攤還本息，利息自借款日起至110年3
    月27日止，按週年利率百分之1計算；自110年3月28日改依
    中華郵政股份有限公司二年期定期儲金機動利率加碼年利率
    百分之1.155機動計算。如未依約繳付本息，除借款債務視
    為全部到期外，另加計逾期6個月以內者，按上開利率百分
    之10；逾期超過6個月部分，按上開利率百分之20計算之違
    約金。詎被告至110年5 月11日止，尚積欠本金200,000 元
    未依約清償。為此，爰依消費借貸之法律關係，提起本件訴
    訟，並聲明如主文第1 項所示。
二、上開原告主張之事實，業據其提出動撥申請書兼債權憑證
　　、一般週轉金借款契約、保證書、授信約定書、放款戶資料
    一覽表、公示資料查詢服務、中華郵政二年期定期儲金利率
    表、放款帳戶查詢明細表為證。被告已於相當時期受合法之
    通知，而於言詞辯論期日不到場，亦未提出準備書狀爭執，
    依民事訴訟法第436 條第2 項準用同法第280 條第3 項、第
    1 項之規定，視同自認。從而，原告依消費借貸之法律關係
    ，請求被告給付如主文第1 項所示之金額，為有理由，應予
    准許。
三、訴訟費用負擔及假執行宣告之依據：民事訴訟法第78條、第
    389 條第1 項第3 款。
如不服本判決，應於送達後20日內，向本院提出上訴狀並表明上
訴理由，如於本判決宣示後送達前提起上訴者，應於判決送達後
20日內補提上訴理由書（須附繕本）。如委任律師提起上訴者，
應一併繳納上訴審裁判費。
中　　華　　民　　國　　110 　年　　11　　月　　12　　日
                  臺灣臺中地方法院臺中簡易庭
                                  法  官  林筱涵
                                  書記官  張峻偉
以上正本證明與原本無異。
中　　華　　民　　國　　110 　年　　11　　月　　12　　日
                                  書記官  張峻偉